it: Formato del mangime per animali: Pula; Briciole; Cubi; Granuli; Liquido; Purea; Pasta; Pellet; Polvere; Solido; Spray; Altro
da: Form af dyrefoder: Avner; Crumbles; Terninger; Granulater; Væske; Mos; Puré; Piller; Pulver; Solid; Spray; Andet
el: Μορφή ζωοτροφών: Άχυρο; Τρίμματα; Κύβοι; Κόκκοι; Υγρό; Φύραμα; Πάστα; Σβόλοι; Σκόνη; Στερεάς μορφής; Σπρέι; Άλλο
lt-LT: Gyvūnų pašaro pavidalas: Pelai; Trupiniai; Kubeliai; Granulės; Skystis; Košė; Pasta; Gumulėliai; Milteliai; Kietas ėdalas; Purškiklis; Kita
fr: Forme d’alimentation animale: Balle; Miettes; Cubes; Granulés; Liquide; Purée; Pâte; Granulés; Poudré; Solide; Vaporisateur; Autre
sk-SK: Forma krmiva pre zvieratá: Plevy; Granulovaná drvina; Kocky; Granule; Kvapalina; Pomyje; Pasta; Pelety; Prášok; Tuhý; Sprej; Iné
fi: Eläinrehun olomuoto: Akanat; Murentuu; Kuutiot; Rakeet; Nestemäinen; Muusi; Tahna; Pelletit; Jauhe; Kiinteä; Suihke; Muu
vi: Mẫu thức ăn chăn nuôi: Trấu; Vỡ; Dạng khối; Các hột nhỏ; Liquid; Xay nhuyễn; Sáp; Cám; Bột; Lốp rắn; Dạng xịt; Khác
ja: 動物用飼料の形態: チャフ; クランブル; キューブ; 顆粒; リキッド; マッシュ; ペースト; ペレット; パウダー; ソリッド; スプレー; その他
zh-TW: 動物飼料形式: 穀殼; 碎塊; 立方體; 顆粒; 液態; 糊狀; 膏劑; 顆粒; 粉末; 實心; 噴霧; 其他
sv: Djurfoderform: Agnar; Smulor; Kuber; Granulat; Vätska; Mos; Pasta; Pellets; Pulver; Solid; Spray; Annat
pl: Forma paszy dla zwierząt: Plewy (odpady); Kruszonka; Kostki; Granulki; Płyn; Zacier; Pasta; Granulki; Proszek; Stały; Natrysk; Pozostałe
pt-BR: Formulação do alimento animal: Palha; Migalhas; Cubos; Grãos; Líquido; Mistura; Creme; Pelotas; Pó; Maciço; Spray; Outro
tr: Hayvan yemi formu: Saman; Ufalanır; Küpler; Granüller; Sıvı; Püre; Şekillendirici; Peletler; Pudra; Düz; Sprey; Diğer
es: Forma de alimentación animal: Paja; Migajas; Cubos; Gránulos; Líquido; Mezcla; Pasta; Pellets; Polvo; Sólido; Aerosol; Otros
de: Form des Tierfutters: Spreu; Krümel; Würfel; Granulat; Flüssig; Brei; Paste; Pellets; Puder; Solide; Spray; Sonstiges
ru: Форма выпуска корма для животных: Сечка; Крупка; Кубики; Гранулы; Жидкость; Пюре; Паста; Пеллеты; Порошок; Твердый корм; Аэрозоль; Другое
nb: Form for dyrefôr: Agner; Smuldrer opp; Kuber; Granulat; Væske; Mos; Lim; Pellets; Pulver; Fast; Spray; Annen
hr-HR: Oblik hrane za životinje: Mekinje; Mrvice; Kockice; Granule; Tekućina; Kaša; Pasta; Peleti; Prah; Čvrsta; Sprej; Ostalo
bg-BG: Форма на храната за животни: Сено; Трохи; Кубчета; Гранули; Течност; Каша; Паста; Пелети; Прах; Твърдо вещество; Спрей; Други
hu: Állati takarmány formája: Szecska; Keverék; Kocka; Granulátum; Folyadék; Pép; Paszta; Pellet; Por; Szilárd; Spray; Egyéb
pt-PT: Forma de alimentação animal: Palha; Crumbles; Cubos; Granulados; Líquido; Triturado; Pasta; Granulado; Pó; Sólido; Pulverizador; Outro
ko: 동물 사료 형태: 왕겨; 크럼블; 큐브; 과립; 액상; 매시; 페이스트; 펠릿; 가루; 솔리드; 스프레이; 기타
cs: Forma krmiva pro zvířata: Plevy; Drobky; Kostky; Granule; Kapalina; Kaše; Pasta; Pelety; Prášek; Pevná; Sprej; Jiné
ro-RO: Formă hrană pentru animale: Pleavă; Furaj; Cuburi; Granule; Lichid; Piure; Pastă; Pelete; Pudră; Solid; Spray; Altele
zh-CN: 动物饲料型: 谷壳; 碎屑; 立方体; 颗粒; 液体; 糊状物; 发蜡; 颗粒; 粉末; 坚固; 喷雾; 其他
nl: Vorm diervoeding: Kaf; Kruimels; Kubussen; Korrels; Vloeistof; Puree; Pasta; Pellets; Poeder; Stevig; Spray; Andere
en: Animal feed form: Chaff; Crumbles; Cubes; Granules; Liquid; Mash; Paste; Pellets; Powder; Solid; Spray; Other
th: รูปแบบอาหารสัตว์: แกลบ; กรุบกรอบ; ลูกบาศก์; เม็ดเล็ก; แบบเหลว; บด; เนื้อครีม; รูปแบบเม็ด; แบบผง; โซลิด; สเปรย์; อื่นๆ
sl-SI: Oblika krme za živali: Pleve; Drobljenec; Kocke; Granule; Tekočina; Kaša; Pasta; Peleti; Prah; Trdna; Razpršilo; Drugo